【裁判字號】    89,上訴,1240
【裁判日期】    890726
【裁判案由】    毒品危害防制條例
【裁判全文】
臺灣高等法院臺中分院刑事判決          民國八十九年度上訴字第一二四○號
    上  訴  人  臺灣南投地方法院檢察署檢察官
    被      告  乙○○
                        （現於臺灣臺中戒治所執行中）
                        身分證.
右列上訴人因被告違反毒品危害防制條例案件，不服臺灣南投地方法院中華民國八十
九年五月廿五日第一審判決（民國八十九年訴字第一二○號，起訴案號：臺灣南投地
方法院檢察署民國八十八年度毒偵字第五○三、一一四一、一一五二號），提起上訴
，本院判決如左：
    主      文
原判決撤銷。
乙○○連續施用第一級毒品，累犯，處有期徒刑玖月；扣案之殘留有海洛因之塑膠吸
管壹支沒收銷燬之、注射針筒伍支沒收。又連續施用第二級毒品，累犯，處有期徒刑
伍月。應執行有期徒刑拾壹月；扣案之殘留有海洛因之塑膠吸管壹支沒收銷燬之、注
射針筒伍支沒收。
    事      實
一、乙○○前於民國八十三年間，因違反麻醉藥品管條例及槍砲彈藥刀械管制條例等
    案件，均經臺灣臺中地方法院判處有期徒刑四月，合併定執行刑有期徒刑六月確
    定，於八十四年四月十七日執行完畢。其於八十八年二月間，因施用第一級毒品
    海洛因案件，因有繼續施用毒品傾向，經臺灣南投地方法院以八十八年度毒聲字
    第四二八號裁定令入戒治處所，施以強制戒治一年；嗣因無繼續戒治之必要，經
    裁定停止戒治，所餘期間交付保護管束；迄八十八年九月二十一日保護管束期滿
    ，由臺灣南投地方法院檢察署檢察官於八十八年十月八日以八十八年度戒毒偵字
    第六號為不起訴處分確定。詎乙○○不知戒絕，基於概括之犯意，自八十八年十
    月中旬起，至八十九年一月底止，連續在南投縣水里鄉○○村○○街四巷四一號
    住處，以將海洛因摻水以注射針筒注射手臂血管之方式，非法施用海洛因多次。
    乙○○又另行起意，復基於概括之犯意，自八十八年十月下旬起，至八十九年一
    月底止，在上開住處，以將第二級毒品安非他命置於玻璃管紙上，再點火加熱吸
    食所產生白色煙霧之方式，非法施用安非他命多次。嗣於八十八年十一月二十六
    日十二時許，乙○○在南投縣水里鄉永豐村永豐巷三八一號居處，為警查獲，並
    扣得其所有、殘留有海洛因之塑膠吸管一支、供施打海洛因所用之注射針筒五支
    ；復於八十九年一月二十六日二十一時五十分許，於上開居處，施用第一、二級
    毒品各一次，又於八十九年三月廿七日下午五時在上開處所施用第一級毒品海洛
    因一次，另於八十九年四月十九日十二時許，在上開處所施用第二級毒品安非他
    命一次，再度為警查獲。嗣經臺灣南投地方法院依檢察官之聲請，以八十九年度
    毒聲字第四八九號裁定令入戒治處所，施以強制戒治一年。
二、案經南投縣警察局集集分局報請臺灣南投地方法院檢察署檢察官偵查起訴及移送
    併辦。
    理  由
一、右揭犯罪事實業據被告乙○○於原審及本院審理時坦承不諱，而被告於八十八年
    十一月二十六日為警查獲時所採之尿液經送鑑定結果，呈嗎啡之陽性反應，有南
    投縣衛生局八十八年十二月五日投衛局六字第一八七四七號尿液檢驗單一紙附卷
    可稽；又被告於八十九年一月二十六日為警查獲時所採之尿液經送鑑定結果，則
    呈嗎啡之陽性反應及甲基安非他命之陽性反應，有長昕生活事業股份有限公司新
    東分公司出具之濫用藥物尿液檢驗報告（編號00000000號）一紙附卷可
    證；另於八十九年三月廿七日及八十九年四月十九日先後經警採尿鑑定，分別呈
    嗎啡反應及甲基安非他命反應，有南投縣衛生局尿液檢驗單各一紙在卷可憑，復
    有扣案之殘留有海洛因之塑膠吸管一支及注射針筒五支可資佐證；被告自白施用
    海洛因與安非他命與事實相符。又被告於八十七年九月間，因施用第一級毒品海
    洛因案件，因有繼續施用毒品傾向，經原審法院以八十八年度毒聲字第四二八號
    裁定令入戒治處所，施以強制戒治一年；嗣因無繼續戒治之必要，經裁定停止戒
    治，所餘期間交付保護管束；迄八十八年九月二十一日保護管束期滿，由臺灣南
    投地方法院檢察署檢察官於八十八年十月八日以八十八年度戒毒偵字第六號為不
    起訴處分確定，有不起訴處分書一紙在卷可參。綜上所述，被告前經強制戒治，
    因交付保護管束期滿，由檢察官為不起訴處分確定後，五年內再犯毒品危害防制
    條例第十條第一項、第二項之罪，其犯行均堪以認定。
二、核被告乙○○所為，係犯毒品危害防制條例第十條第一項之施用第一級毒品罪與
    第二項之施用第二級毒品罪。被告持有第一級毒品海洛因與第二級毒品安非他命
    之低度行為，為施用之高度行為所吸收，不另論罪；被告先後所為數次施用海洛
    因與安非他命之犯行，時間緊接，觸犯構成要件相同之罪名，顯係出於概括之犯
    意為之，均為連續犯，應依刑法第五十六條之規定以一罪論，並加重其刑；所犯
    上開二罪間，犯意各別，罪名互殊，應予分論併罰。被告自八十八年十月中旬起
    ，至八十九年四月十九日止，連續施用海洛因及安非他命多次之犯行，起訴書內
    雖未敘及；但與檢察官起訴施用第一級、第二級毒品之犯行間，有連續犯之關係
    ，屬裁判上一罪，應為起訴效力所及，本院自得併予審理。被告前於八十三年間
    ，因違反麻醉藥品管條例及槍砲彈藥刀械管制條例等案件，均經臺灣臺中地方法
    院判處有期徒刑四月，合併定執行刑有期徒刑六月確定，於八十四年四月七日執
    行完畢，有臺灣高等法院被告全國前案紀錄表及臺灣南投地方法院檢察署刑案資
    料查註紀錄表各一份附卷可證，其於五年內再犯有期徒刑以上之罪，為累犯，均
    應依法加重其刑，並均遞加重之。原審予被告論科，固非無見，惟查被告尚於八
    十九年三月廿七日在上開處所施用第一級毒品一次及八十九年四月十九日施用第
    二級毒品一次，此部分與已起訴成罪部分有連續犯之裁判上一罪關係，原審未及
    併案審理，尚有未洽，檢察官上訴意旨以此指摘原判決不當，為有理由，應由本
    院將原判決撤銷改判，爰審酌被告之所受教育程度、犯罪之動機、犯後態度、施
    用毒品之時間、種類等一切情狀，分別量處如主文第二項所示之刑，並定其應執
    行之刑。
三、扣案之殘留有海洛因之塑膠吸管一支，無法單獨分離，屬第一級毒品，為違禁物
    ，應依毒品危害防制條例第十八條第一項之規定，諭知沒收銷燬之。扣案之注射
    針筒五支，係被告犯罪所用之物，為被告所有，業據被告供承在卷，應依刑法第
    三十八條第一項第二款之規定，宣告沒收。
四、本件公訴意旨另以：被告自八十八年九月某日起，至八十八年十月中旬止，連續
    施用第一級毒品海洛因多次，亦涉違反毒品危害防制條例第十條第一項之罪嫌云
    云。但查，被告前因施用第一級毒品海洛因案件，由臺灣南投地方法院檢察署檢
    察官於八十八年十月八日以八十八年度戒毒偵字第六號為不起訴處分確定，業如
    上述；此部分之犯行，應為前開不起訴處分書效力所及，檢察官不得再行起訴，
    乃其再行起訴，並認此部分與前開有罪之部分，有連續犯之裁判上一罪之關係，
    爰不另為不受理判決，附此敘明。
據上論斷，應依刑事訴訟法第三百六十九條第一項前段、第三百六十四條、第二百九
十九條第一項前段、毒品危害防制條例第十條第一項、第二項、第十八條第一項、刑
法第十一條前段、第五十六條、第四十七條、第五十一條第五款、第三十八條第一項
第二款，判決如主文。
本案經檢察官甲○○到庭執行職務。
中      華      民      國    八十九     年      七     月    二十六    日
                                  臺灣高等法院臺中分院刑事第二庭
                                        審判長法  官  羅  禮  政
                                              法  官  蔡  聰  明
                                              法  官  陳  欣  安
右正本證明與原本無異。
施用第一級毒品部分得上訴。
如不服本判決應於收受送達後十日內向本院提出上訴書狀，其未述上訴之理由者並
得於提起上訴後十日內向本院補提理由書（均須按他造當事人之人數附繕本）。
                                              書記官  陳  秀  真
中      華      民      國    八十九     年      七     月    二十八    日
附錄本案論罪科刑法條：
毒品危害防制條例第十條第一項、第二項：
施用第一級毒品者，處六月以上五年以下有期徒刑。
施用第二級毒品者，處三年以下有期徒刑。
                      Ｃ


司法院資訊處製作；財團法人民間司法改革基金會備份。
